# 关于研发费用的问题

提问人：YWAN 时间：2013-11-12 08:33:23
我们公司目前在申请高新技术企业，主要业务为手机支付系统，不形成批量生产的软件。申报时发现我们的研发费用计入额主营业务成本科目，想请教下这个符不符合会计准则的规定？如果有规定支持或不反对这个做法的法律法规有没有？求答案{}

回答人：chenyiwei
如果是接受客户委托，根据客户需求定制的非通用软件或者产品的研发，研发成果不会形成具有普遍适用性的技术成果的，则研发支出应构成营业成本的一部分，由合同约定的价款弥补。这种情况下的研发支出最终在利润表上计入营业成本。如果是通用性技术的研发，尤其是在没有对应的买方合同的情况下进行的研究开发活动，在相关支出符合无形资产准则规定的资本化条件之前，应直接计入管理费用。